Luganda.aff
FLAG long
PFX GI w gyessaalimp [w]
PFX GI 0 gyessaalimu .
PFX GI 0 gyessaaliba .
PFX GI 0 gyessaaligu .
PFX GI 0 gyessaaligi .
PFX GI 0 gyessaalizi .
PFX GI 0 gyessaaliki .
PFX GI 0 gyessaalibi .
PFX GI 0 gyessaalili .
PFX GI 0 gyessaaliga .
PFX GI 0 gyessaalika .
PFX GI 0 gyessaalibu .
PFX GI 0 gyessaalilu .
PFX GI 0 gyessaaliku .
PFX GI 0 gyessaalitu .
PFX GI 0 gyessaagan [^lmnb]
PFX GI l gyessaagand l.[^mn][^u]
PFX GI l gyessaagann l.[mn]
PFX GI w gyessaagamp [w]
PFX GI 0 gyessaagamu .
PFX GI 0 gyessaagaba .
PFX GI 0 gyessaagagu .
PFX GI 0 gyessaagagi .
PFX GI 0 gyessaagazi .
PFX GI 0 gyessaagaki .
PFX GI 0 gyessaagabi .
PFX GI 0 gyessaagali .
PFX GI 0 gyessaagaga .
PFX GI 0 gyessaagaka .
PFX GI 0 gyessaagabu .
PFX GI 0 gyessaagalu .
PFX GI 0 gyessaagaku .
PFX GI 0 gyessaagatu .
PFX GI 0 gyessaakan [^lmnb]
PFX GI l gyessaakand l.[^mn][^u]
PFX GI l gyessaakann l.[mn]
PFX GI w gyessaakamp [w]
PFX GI 0 gyessaakamu .
PFX GI 0 gyessaakaba .
PFX GI 0 gyessaakagu .
PFX GI 0 gyessaakagi .
PFX GI 0 gyessaakazi .
PFX GI 0 gyessaakaki .
PFX GI 0 gyessaakabi .
PFX GI 0 gyessaakali .
PFX GI 0 gyessaakaga .
PFX GI 0 gyessaakaka .
PFX GI 0 gyessaakabu .
PFX GI 0 gyessaakalu .
PFX GI 0 gyessaakaku .
PFX GI 0 gyessaakatu .
PFX GI 0 gyessaabun [^lmnb]
PFX GI l gyessaabund l.[^mn][^u]
PFX GI l gyessaabunn l.[mn]
PFX GI w gyessaabump [w]
PFX GI 0 gyessaabumu .
PFX GI 0 gyessaabuba .
PFX GI 0 gyessaabugu .
PFX GI 0 gyessaabugi .
PFX GI 0 gyessaabuzi .
PFX GI 0 gyessaabuki .
PFX GI 0 gyessaabubi .
PFX GI 0 gyessaabuli .
PFX GI 0 gyessaabuga .
PFX GI 0 gyessaabuka .
PFX GI 0 gyessaabubu .
PFX GI 0 gyessaabulu .
PFX GI 0 gyessaabuku .
PFX GI 0 gyessaabutu .
PFX GI 0 gyessaalun [^lmnb]
PFX GI l gyessaalund l.[^mn][^u]
PFX GI l gyessaalunn l.[mn]
PFX GI w gyessaalump [w]
PFX GI 0 gyessaalumu .
PFX GI 0 gyessaaluba .
PFX GI 0 gyessaalugu .
PFX GI 0 gyessaalugi .
PFX GI 0 gyessaaluzi .
PFX GI 0 gyessaaluki .
PFX GI 0 gyessaalubi .
PFX GI 0 gyessaaluli .
PFX GI 0 gyessaaluga .
PFX GI 0 gyessaaluka .
PFX GI 0 gyessaalubu .
PFX GI 0 gyessaalulu .
PFX GI 0 gyessaaluku .
PFX GI 0 gyessaalutu .
PFX GI 0 gyessaakun [^lmnb]
PFX GI l gyessaakund l.[^mn][^u]
PFX GI l gyessaakunn l.[mn]
PFX GI w gyessaakump [w]
PFX GI 0 gyessaakumu .
PFX GI 0 gyessaakuba .
PFX GI 0 gyessaakugu .
PFX GI 0 gyessaakugi .
PFX GI 0 gyessaakuzi .
PFX GI 0 gyessaakuki .
PFX GI 0 gyessaakubi .
PFX GI 0 gyessaakuli .
PFX GI 0 gyessaakuga .
PFX GI 0 gyessaakuka .
PFX GI 0 gyessaakubu .
PFX GI 0 gyessaakulu .
PFX GI 0 gyessaakuku .
PFX GI 0 gyessaakutu .
PFX GI 0 gyessaatun [^lmnb]
PFX GI l gyessaatund l.[^mn][^u]
PFX GI l gyessaatunn l.[mn]
PFX GI w gyessaatump [w]
PFX GI 0 gyessaatumu .
PFX GI 0 gyessaatuba .
PFX GI 0 gyessaatugu .
PFX GI 0 gyessaatugi .
PFX GI 0 gyessaatuzi .
PFX GI 0 gyessaatuki .
PFX GI 0 gyessaatubi .
PFX GI 0 gyessaatuli .
PFX GI 0 gyessaatuga .
PFX GI 0 gyessaatuka .
PFX GI 0 gyessaatubu .
PFX GI 0 gyessaatulu .
PFX GI 0 gyessaatuku .
PFX GI 0 gyessaatutu .
PFX GI 0 gyessaamun [^lmnb]
PFX GI l gyessaamund l.[^mn][^u]
PFX GI l gyessaamunn l.[mn]
PFX GI w gyessaamump [w]
PFX GI 0 gyessaamumu .
PFX GI 0 gyessaamuba .
PFX GI 0 gyessaamugu .
PFX GI 0 gyessaamugi .
PFX GI 0 gyessaamuzi .
PFX GI 0 gyessaamuki .
PFX GI 0 gyessaamubi .
PFX GI 0 gyessaamuli .
PFX GI 0 gyessaamuga .
PFX GI 0 gyessaamuka .
PFX GI 0 gyessaamubu .
PFX GI 0 gyessaamulu .
PFX GI 0 gyessaamuku .
PFX GI 0 gyessaamutu .
PFX GI 0 gyetutaangu .
PFX GI 0 gyetutaangi .
PFX GI 0 gyetutaanzi .
PFX GI 0 gyetutaanki .
PFX GI 0 gyetutaanga .
PFX GI 0 gyetutaanka .
PFX GI 0 gyetutaanku .
PFX GI 0 gyetutaantu .
PFX GI 0 gyetutaamun [^lmnb]
PFX GI l gyetutaamund l.[^mn][^u]
PFX GI l gyetutaamunn l.[mn]
PFX GI w gyetutaamump [w]
PFX GI 0 gyetutaamumu .
PFX GI 0 gyetutaamuba .
PFX GI 0 gyetutaamugu .
PFX GI 0 gyetutaamugi .
PFX GI 0 gyetutaamuzi .
PFX GI 0 gyetutaamuki .
PFX GI 0 gyetutaamubi .
PFX GI 0 gyetutaamuli .
PFX GI 0 gyetutaamuga .
PFX GI 0 gyetutaamuka .
PFX GI 0 gyetutaamubu .
PFX GI 0 gyetutaamulu .
PFX GI 0 gyetutaamuku .
PFX GI 0 gyetutaamutu .
PFX GI 0 gyetutaaban [^lmnb]
PFX GI l gyetutaaband l.[^mn][^u]
PFX GI l gyetutaabann l.[mn]
PFX GI w gyetutaabamp [w]
PFX GI 0 gyetutaabamu .
PFX GI 0 gyetutaababa .
PFX GI 0 gyetutaabagu .
PFX GI 0 gyetutaabagi .
PFX GI 0 gyetutaabazi .
PFX GI 0 gyetutaabaki .
PFX GI 0 gyetutaababi .
PFX GI 0 gyetutaabali .
PFX GI 0 gyetutaabaga .
PFX GI 0 gyetutaabaka .
PFX GI 0 gyetutaababu .
PFX GI 0 gyetutaabalu .
PFX GI 0 gyetutaabaku .
PFX GI 0 gyetutaabatu .
PFX GI 0 gyetutaagun [^lmnb]
PFX GI l gyetutaagund l.[^mn][^u]
PFX GI l gyetutaagunn l.[mn]
PFX GI w gyetutaagump [w]
PFX GI 0 gyetutaagumu .
PFX GI 0 gyetutaaguba .
PFX GI 0 gyetutaagugu .
PFX GI 0 gyetutaagugi .
PFX GI 0 gyetutaaguzi .
PFX GI 0 gyetutaaguki .
PFX GI 0 gyetutaagubi .
PFX GI 0 gyetutaaguli .
PFX GI 0 gyetutaaguga .
PFX GI 0 gyetutaaguka .
PFX GI 0 gyetutaagubu .
PFX GI 0 gyetutaagulu .
PFX GI 0 gyetutaaguku .
PFX GI 0 gyetutaagutu .
PFX GI 0 gyetutaagin [^lmnb]
PFX GI l gyetutaagind l.[^mn][^u]
PFX GI l gyetutaaginn l.[mn]
PFX GI w gyetutaagimp [w]
PFX GI 0 gyetutaagimu .
PFX GI 0 gyetutaagiba .
PFX GI 0 gyetutaagigu .
PFX GI 0 gyetutaagigi .
PFX GI 0 gyetutaagizi .
PFX GI 0 gyetutaagiki .
PFX GI 0 gyetutaagibi .
PFX GI 0 gyetutaagili .
PFX GI 0 gyetutaagiga .
PFX GI 0 gyetutaagika .
PFX GI 0 gyetutaagibu .
PFX GI 0 gyetutaagilu .
PFX GI 0 gyetutaagiku .
PFX GI 0 gyetutaagitu .
PFX GI 0 gyetutaazin [^lmnb]
PFX GI l gyetutaazind l.[^mn][^u]
PFX GI l gyetutaazinn l.[mn]
PFX GI w gyetutaazimp [w]
PFX GI 0 gyetutaazimu .
PFX GI 0 gyetutaaziba .
PFX GI 0 gyetutaazigu .
PFX GI 0 gyetutaazigi .
PFX GI 0 gyetutaazizi .
PFX GI 0 gyetutaaziki .
PFX GI 0 gyetutaazibi .
PFX GI 0 gyetutaazili .
PFX GI 0 gyetutaaziga .
PFX GI 0 gyetutaazika .
PFX GI 0 gyetutaazibu .
PFX GI 0 gyetutaazilu .
PFX GI 0 gyetutaaziku .
PFX GI 0 gyetutaazitu .
PFX GI 0 gyetutaakin [^lmnb]
PFX GI l gyetutaakind l.[^mn][^u]
PFX GI l gyetutaakinn l.[mn]
PFX GI w gyetutaakimp [w]
PFX GI 0 gyetutaakimu .
PFX GI 0 gyetutaakiba .
PFX GI 0 gyetutaakigu .
PFX GI 0 gyetutaakigi .
PFX GI 0 gyetutaakizi .
PFX GI 0 gyetutaakiki .
PFX GI 0 gyetutaakibi .
PFX GI 0 gyetutaakili .
PFX GI 0 gyetutaakiga .
PFX GI 0 gyetutaakika .
PFX GI 0 gyetutaakibu .
PFX GI 0 gyetutaakilu .
PFX GI 0 gyetutaakiku .
PFX GI 0 gyetutaakitu .
PFX GI 0 gyetutaabin [^lmnb]
PFX GI l gyetutaabind l.[^mn][^u]
PFX GI l gyetutaabinn l.[mn]
PFX GI w gyetutaabimp [w]
PFX GI 0 gyetutaabimu .
PFX GI 0 gyetutaabiba .
PFX GI 0 gyetutaabigu .
PFX GI 0 gyetutaabigi .
PFX GI 0 gyetutaabizi .
PFX GI 0 gyetutaabiki .
PFX GI 0 gyetutaabibi .
PFX GI 0 gyetutaabili .
PFX GI 0 gyetutaabiga .
PFX GI 0 gyetutaabika .
PFX GI 0 gyetutaabibu .
PFX GI 0 gyetutaabilu .
PFX GI 0 gyetutaabiku .
PFX GI 0 gyetutaabitu .
PFX GI 0 gyetutaalin [^lmnb]
PFX GI l gyetutaalind l.[^mn][^u]
PFX GI l gyetutaalinn l.[mn]
PFX GI w gyetutaalimp [w]
PFX GI 0 gyetutaalimu .
PFX GI 0 gyetutaaliba .
PFX GI 0 gyetutaaligu .
PFX GI 0 gyetutaaligi .
PFX GI 0 gyetutaalizi .
PFX GI 0 gyetutaaliki .
PFX GI 0 gyetutaalibi .
PFX GI 0 gyetutaalili .
PFX GI 0 gyetutaaliga .
PFX GI 0 gyetutaalika .
PFX GI 0 gyetutaalibu .
PFX GI 0 gyetutaalilu .
PFX GI 0 gyetutaaliku .
PFX GI 0 gyetutaalitu .
PFX GI 0 gyetutaagan [^lmnb]
PFX GI l gyetutaagand l.[^mn][^u]
PFX GI l gyetutaagann l.[mn]
PFX GI w gyetutaagamp [w]
PFX GI 0 gyetutaagamu .
PFX GI 0 gyetutaagaba .
PFX GI 0 gyetutaagagu .
PFX GI 0 gyetutaagagi .
PFX GI 0 gyetutaagazi .
PFX GI 0 gyetutaagaki .
PFX GI 0 gyetutaagabi .
PFX GI 0 gyetutaagali .
PFX GI 0 gyetutaagaga .
PFX GI 0 gyetutaagaka .
PFX GI 0 gyetutaagabu .
PFX GI 0 gyetutaagalu .
PFX GI 0 gyetutaagaku .
PFX GI 0 gyetutaagatu .
PFX GI 0 gyetutaakan [^lmnb]
PFX GI l gyetutaakand l.[^mn][^u]
PFX GI l gyetutaakann l.[mn]
PFX GI w gyetutaakamp [w]
PFX GI 0 gyetutaakamu .
PFX GI 0 gyetutaakaba .
PFX GI 0 gyetutaakagu .
PFX GI 0 gyetutaakagi .
PFX GI 0 gyetutaakazi .
PFX GI 0 gyetutaakaki .
PFX GI 0 gyetutaakabi .
PFX GI 0 gyetutaakali .
